臺灣臺南地方法院刑事判決　　　　　　　 96年度易字第456號
公　訴　人　臺灣臺南地方法院檢察署檢察官
被　　　告　丙○○
　　　　　　辛○○
共　　　同　蘇正信律師
選任辯護人　蔡進欽律師
　　　　　　蔡弘琳律師
上列被告等因傷害案件，經檢察官聲請簡易判決處刑（九十五年
度偵字第一四五一九號），本院認為不宜，改依通常程序審理，
判決如下：
    主  文
丙○○、辛○○共同傷害人之身體，丙○○處有期徒刑貳月，減
為有期徒刑壹月，如易科罰金，以新臺幣壹仟元折算壹日；辛○○處拘役肆拾日，減為拘役貳拾日，如易科罰金，以新臺幣壹仟
元折算壹日。
    事  實
一、丁○○於民國九十五年八月二十八日下午五時三十分許，偕
    同其妹戊○○至臺南市○區○○路三段一三五巷六六號丙○○、辛○○（二人係為夫妻）之住處兼設計工作室之一樓辦
    公室內，丁○○以向丙○○索債為由，要求丙○○出面而在
    該處吵鬧，丙○○聞聲從二樓至一樓辦公室內（下稱辦公室
    ），丁○○見丙○○出現，即上前欲與之爭吵債務問題，丙○○及辛○○因不願丁○○在上址吵鬧聲張及欲趕離丁○○
    ，並基於一時氣憤，竟萌生傷害之犯意聯絡，辛○○用手拉
    扯丁○○之手臂及推擠丁○○，丙○○並除與丁○○拉扯外
    ，尚將丁○○往後推，致丁○○跌倒而背部倒地時，撞破辦
    公室內之一只花瓶，且丙○○復趁丁○○倒於地上時，用腳
    踹擊丁○○之胸部，導致丁○○因而受有左側上臂瘀青、右
    側前臂瘀青、胸部挫傷，且因下背部撞擊花瓶碎片而受鈍傷
    。
二、案經丁○○訴由臺南市警察局第五分局報請臺灣臺南地方法
    院檢察署檢察官聲請簡易判決處刑。
    理  由
壹、程序部分：
    郭綜合醫院之診斷證明書及該院九十六年三月二十八日郭綜
    發字第０九六０００四二七一號函附之告訴人之病歷表各一
    份（見警卷第十四頁、簡易審理卷第十九頁至第二三頁），
    檢察官、被告及辯護人於本院調查證據時，均知曉為審判外
    之書面陳述，且至言詞辯論終結前均未聲明異議，本院審酌
    上開書面陳述作成之情況，認為適當，依刑事訴訟法第一百
    五十九條之五第二項規定，得為證據。再者傳聞法則係對於
    被告以外之人於審判外之言詞或書面陳述，亦即針對被告以
    外之人於審判外以言詞或書面所為之供述證據而為之規範，
    卷附之現場相片十一幀（見九十五年核交字第一六四二號卷
    第十六頁、第二一頁至第二三頁，審理卷第一二二頁至第一
    二四頁，又九十五年核交字第一六四二號卷第二三頁編號Ｅ
    相片與審理卷第一二三頁編號Ｄ相片相同），係以科學、機
    械之方式，對於所拍攝內容所為忠實且正確之記錄，性質上
    並非供述證據，應無刑事訴訟法第一百五十九條第一項規定
    之適用。又告訴人丁○○之警詢及檢察事務官調查中之陳述
    ，以及甲○○於檢察事務官調查中之陳述，因與審判中之陳
    述並無不符，該警詢及檢察事務官調查中之陳述，與刑事訴
    訟法第一百五十九條之二規定不符，無須引為證據。
貳、實體部分：
一、訊據被告丙○○、辛○○對於告訴人曾於九十五年八月二十
    八日下午五時三十分許，偕同告訴人之妹戊○○至被告二人
    位於臺南市○區○○路三段一三五巷六六號住處兼設計工作
    室之一樓辦公室內，告訴人以向被告丙○○索債為由而在該
    處吵鬧，且被告丙○○聞聲從二樓至一樓辦公室，告訴人即
    上前與之爭吵債務問題等情，固為坦承，惟均矢口否認有何
    傷害犯行，並均辯稱：當時都是告訴人在吵鬧，被告二人並
    未出手拉扯告訴人，被告丙○○亦未推倒告訴人致其撞破辦
    公室內之花瓶，亦未在告訴人倒地時，用腳踹其胸部，且花
    瓶係被告辛○○倒地時撞破，非告訴人所撞破云云。經查：
  (一)被告丙○○於警詢及檢察事務官調查中均坦稱有與告訴人拉
    扯之情（見警詢第二頁、九十五年度核交字第一六四二號卷
    第六頁），且證人即告訴人除於審理中陳稱因其一直向被告
    丙○○談債務問題而不願離開辦公室，其二隻手之上臂遭被
    告辛○○由正面緊抓，復遭推撞到花瓶致花瓶整個破裂散開
    ，其因坐在破裂之碎花瓶上，背部尾椎那邊刺到花瓶底座尖
    尖部位而受鈍傷，並倒在那邊爬不起來時，被告丙○○尚用
    右腳踹其胸口等語外（見審理卷第六九頁、第七十頁、第七
    二頁、第七四頁、第七五頁），證人戊○○於審理中亦稱：
    告訴人看到被告丙○○從二樓走下來，就要過去找被告丙○○談，被告辛○○見狀就用手拉告訴人要其離開辦公室，不
    讓告訴人與被告丙○○見面，告訴人不肯，被告辛○○一直
    與告訴人拉扯，被告丙○○就用力推了告訴人一下，告訴人
    倒下壓到廁所旁邊一個很大的花瓶，花瓶破裂，告訴人並背
    部倒下躺在地上，我就過去要把告訴人拉起時，看到被告丙○○踹告訴人一腳等語（見審理卷第七九頁），且證人即位
    於辦公室內之員工庚○○於審理中證稱：被告辛○○與告訴
    人互相拉扯之時，被告辛○○被推倒在花瓶上等語（見審理
    卷第九二頁），又證人即同為位於辦公室內之員工乙○○於
    審理中證稱：被告丙○○從二樓下來後，告訴人有揮手，被
    告辛○○將被告丙○○擋在後面，持續與告訴人拉扯等語（
    見審理卷第九六頁），再證人即同為位於辦公室內之員工己○○於審理中證稱：被告丙○○出現後才開始發生拉扯爭吵
    情形，我在辦公室忙自己之事，背對著花瓶，聽到花瓶破的
    聲音時，我有轉頭過去看一下，看到告訴人坐在地上，戊○○要拉告訴人，我看了約五秒就再轉回做自己之事，之後被
    告辛○○叫我過去把雙方拉開，我遂至廁所前面之位置，當
    時花瓶已破，被告二人與告訴人都站著在拉扯，被告辛○○
    站在被告丙○○及告訴人之中間，告訴人與被告丙○○係面
    對面，渠二人手均有拿起來揮動之動作，被告辛○○背向被
    告丙○○、面向告訴人，並用身體往後擋被告丙○○，告訴
    人及被告辛○○都有跌倒，但我不知誰先跌倒及跌倒原因等
    語至明（見審理卷第一０四頁至第一０八頁）。此外由被告
    二人提出之現場相片，亦呈現被告丙○○與告訴人互相近距
    離地朝對方舉高雙手而劍拔弩張之態勢，而被告辛○○則在
    被告丙○○與告訴人之間用手格擋告訴人之手，並用背部推
    擠告訴人，其中並見有被告丙○○用左手隔著被告被告辛○○而拉住告訴人之右手，以及用左手與告訴人之左手拉扯等
    動作出現，有相片八幀可憑（見九十五年核交字第一六四二
    號卷第二一頁至第二三頁編號Ａ、Ｂ、Ｃ、Ｅ及審理卷第一
    二二頁至第一二四頁編號Ａ、Ｂ、Ｃ、Ｅ、Ｆ相片，又九十
    五年核交字第一六四二號卷第二三頁編號Ｅ相片與審理卷第
    一二三頁編號Ｄ相片相同），亦見被告二人與告訴人間應有
    近距離且相當激烈之拉扯等身體接觸動作。
  (二)再者證人即據報前去辦公室處理之警員甲○○於審理中亦稱
    ：我抵達現場時，有被告二人、告訴人、戊○○及其他員工
    在場，我從告訴人之外觀上看到其左手彎曲位置外側及右手
    臂手肘上方有瘀傷等語（見審理卷第一一０頁、第一一一頁
    ），且告訴人於九十五年八月二十八日就診時，其身上係受
    有之左側上臂瘀青、右側前臂瘀青、胸部挫傷及下背部鈍傷
    等傷勢，有郭綜合醫院之診斷證明書及該院九十六年三月二
    十八日郭綜發字第０九六０００四二七一號函附之告訴人之
    病歷表各一份可稽（見警卷第十四頁、簡易審理卷第十九頁
    至第二三頁），則依告訴人上開傷勢及受傷部位，核與告訴
    人指訴其手臂遭被告辛○○拉扯，並遭被告丙○○推倒於地
    時，背部撞破花瓶，致下背部撞擊花瓶碎片而受鈍傷，以及
    在倒地時胸部遭被告丙○○用腳踹擊之受傷過程情節吻合。
  (三)至於被告二人固均辯稱係被告辛○○倒地撞破花瓶云云，且
    證人庚○○於審理中曾證稱被告辛○○遭推倒碰到花瓶而破
    裂等語，證人乙○○亦於審理中稱被告辛○○與告訴人拉扯
    之過程中，被告辛○○往後退而撞到花瓶等語，惟此不僅與
    上開告訴人以及戊○○所證情節相左，亦與同在辦公室內之
    員工己○○證稱其在聽聞花瓶破裂聲音時，轉頭觀得告訴人
    坐在地上之情形並不相合，且查庚○○原稱並不記得誰被推
    倒及推倒之過程等語，嗣又改稱被告辛○○被推倒碰到花瓶
    而花瓶碎掉，但其無法確定是被何人推倒等語，復又再稱其
    是拍照（即上揭所指之現場相片）之人，並不知道花瓶破碎
    之原因及時點等語（見審理卷第八八頁、第九十頁、第九二
    頁），則庚○○對於究竟花瓶係遭何人撞倒破裂一事，記憶
    顯然已模糊不清，其陳述之正確性已容存疑，更況依己○○
    所證，實際上告訴人及被告辛○○均有跌倒之狀況，並非只
    有被告辛○○才有跌倒撞擊花瓶之可能，且告訴人所受下背
    部鈍傷之傷勢，應係背部下方撞擊尖銳硬物所致造成，與告
    訴人指稱其遭推倒於地而背部撞破花瓶，使下背部撞擊花瓶
    碎片而受鈍傷之情符合，而益徵該事實之存在，是被告二人
    此之所辯及庚○○、乙○○附合之證述，難予採認。
  (四)從而，由上開證人所述及相片呈現之情狀，業見被告二人與
    告訴人之間存有近距離且相當激烈之拉扯等身體接觸動作，
    並非完全隔開而毫無接觸，且告訴人所受之傷勢及受傷部位
    ，又與其指訴之受傷過程情節相合，則被告辛○○用手拉扯
    告訴人之手臂及予以推擠，且被告丙○○除與告訴人拉扯外
    ，尚將告訴人往後推，致告訴人背部倒地時，撞破辦公室內
    之花瓶，且被告丙○○復於告訴人倒於地上時，用腳踹擊告
    訴人之胸部，導致丁○○因而受有左側上臂瘀青、右側前臂
    瘀青、胸部挫傷，且因下背部撞擊花瓶碎片而受鈍傷之情，
    應堪認定，被告二人所辯云云，無非事後卸責之詞，不足採
    信，事證明確，被告犯行洵堪認定。
二、核被告二人所為，均犯刑法第二百七十七條第一項之傷害人
    之身體罪。被告二人就上開犯行間，有犯意之聯絡及行為之
    分擔，為共同正犯。又告訴人固指稱其遭被告丙○○推倒在
    地時，尚遭被告辛○○將廁所之門反覆開關之方式，壓其之
    身體、手臂等語，惟被告辛○○堅詞並無此行為，且證人戊○○亦於審理中證稱其僅看到告訴人跌倒，遭被告丙○○踹
    ，但未注意告訴人有無被廁所門壓等語（見審理卷第八一頁
    ），是戊○○係陪同告訴人前往辦公室，且又目睹告訴人跌
    倒後遭被告丙○○踹及，顯見其注意力及目光均集中於告訴
    人，對於告訴人所受遭遇應十分注意，然其竟未注意到告訴
    人在跌倒時有遭廁所門壓及此等明顯之狀況，則告訴人指稱
    曾遭被告辛○○以將廁所之門反覆開關之方式，壓及身體、
    手臂之情，無從確認，附此敘明。爰審酌被告二人因不願告
    訴人在辦公室內吵鬧及欲將之趕離，竟傷害人之身體，致告
    訴人之身體受到侵害，且犯後猶均飾詞否認犯行，犯後態度
    均非良好，然念及本件係告訴人先至辦公室吵鬧，挑使被告
    二人在心生氣憤之下，致未慮及控制自己之行為而為犯行，
    且告訴人所受傷害並非嚴重，其受侵害之程度非高，並斟酌
    衡量被告丙○○施加之拉扯、推倒及腳踹之傷害手段，其較
    被告辛○○所施拉扯之傷害手段之惡性為高等一切情狀，分
    別量處如主文所示之刑，又被告二人犯罪行為之時間，均在
    九十六年四月二十四日以前，所犯罪名又非中華民國九十六
    年罪犯減刑條例第三條所列不得減刑之範圍，應依同條例第
    二條第一項之規定，均減其宣告刑二分之一，並均諭知易科
    罰金之折算標準。
三、據上論斷，應依刑事訴訟法第二百九十九條第一項前段，刑
    法第二十八條、第二百七十七條第一項、第四十一條第一項
    前段，刑法施行法第一條第一項、第二項前段，中華民國九
    十六年罪犯減刑條例第二條第一項第三款、第七條，判決如
    主文。
中　　華　　民　　國　　96　　年　　8 　　月　　28　　日
  　　　　　　　　刑事第十一庭  法　官  陳威龍
以上正本證明與原本無異。
如不服本判決應於收受本判決後10日內向本院提出上訴書狀，並
應敘述具體理由。如未敘述上訴理由者，應於上訴期間屆滿後20
日內向本院補提理由書狀（均須按他造當事人之人數附繕本）「
切勿逕送上級法院」。
　　　　　　　　　　　　　　　　書記官　鄭吉裕
中　　華　　民　　國　　96　　年　　8 　　月　　28　　日
附錄論罪科刑法條：
刑法第277條第1項：
傷害人之身體或健康者，處 3 年以下有期徒刑、拘役或 1 千元
以下罰金。
